---
title: "Practica mlg"
author: "Clara  and Marta"
date: "2023-12-05"
output: html_document
---

## Predicció del número d'incendis a les províncies de l'estat espanyol durant un mes concret

Descargo dades

```{r}
setwd("/Users/claracarnermarsal/Desktop/1er semestre 5è/MLGz/PRACTICA MLG CLARA I VENTU ")
data <- read.table("datos_2003.txt", header = TRUE, sep = "\t")
save(data, file = "dades_mlg.RData")
load("dades_mlg.RData")

```

Iniciem amb base de dades bona

```{r}
load("dades_mlg.RData")
dades1<-data
head(dades1)
```

**Resposta binària**

*2. Ajusteu un model de resposta binaria (y_bin) emprant la funció link logit. Al tenir moltes variables*

*predictores, el procés de selecció de variables, el podeu fer de forma automàtica (stepwise)*

*emprant algun criteri.*

```{r}
model_resp_binaria <- step(glm(y_bin ~ ., data = dades1, family = binomial(link = "logit")), direction = "both", trace = 0) #trace 0 pq no surti tot el procés

# Resumen del modelo final
summary(modelo_stepwise)

```

S'ajusta un model de regressió logística utilitzant totes les variables del conjunt de dades **`datos`** com a predictors per predir la variable de resposta binària **`y_bin`**. S'utilitza l'enllaç logit, que és apropiat per a models de regressió logística.

S'aplica la funció **`step`** al model de regressió logística inicial, per realitzar una selecció automàtica de variables utilitzant el criteri AIC. L'opció **`direction = "both"`** indica que s'han de considerar tant addicions com eliminacions de variables durant el procés stepwise. L'argument **`trace = 0`** evita imprimir informació detallada del procés a la consola.
